【裁判字號】    90,交聲,536
【裁判日期】    901228
【裁判案由】    聲明異議
【裁判全文】
臺灣臺中地方法院交通事件事裁定                    九十年度交聲字第五三六號
    原處分機關  交通部公路局台中區監理所豐原監理站
    受處分人即
    異  議  人  甲○○
右列受處分人因違反道路交通管理處罰條例案件，對於交通部公路局台中區監理所豐
原監理站民國九十年十二月十二日所為之處分（豐監稽違六三字第Ｃ0000000
0號裁決書），聲明異議，本院裁定如左：
    主  文
異議駁回。
    理  由
一、按汽車駕駛人飲酒後其吐氣所含酒精成份超過每公升０．二五毫克以上者，不得
    駕車；又汽車駕駛人，駕駛汽車酒精濃度過量者，處新臺幣一萬五千元以上六萬
    元以下罰鍰，並當場禁止其駕駛及吊扣其駕駛執照一個月，道路交通安全規則第
    一百十四條第二款、道路交通管理處罰條例第三十五條第一項第一款分別定有明
    文。
二、本件受處分人甲○○聲明異議意旨略以：伊當時因休息將大貨車停於台北縣汐止
    市○○路○段三八一之一號白線內路旁約五小時，因煞車系統風管漏氣，以致於
    貨車滑行至大同路三段三七一號前之道路中，當時伊躺在駕駛座上休息睡覺，並
    無酒後駕駛之違規行為，原處分機關未予詳查，即遽予裁罰，自有違誤，為此聲
    明異議請求撤銷原處分云云。
三、經查，本件受處分人甲○○於民國九十年九月二十五日零時三分許，駕駛車牌號
    碼ＨＺ─二七九號營業大貨車，行駛於台北縣汐止大同路三段三七一號前之內側
    車道上時，竟逕自睡著，經人電話報警處理，嗣警員郭志文到場發現受處分之酒
    味甚濃，且車鑰匙仍插於鑰匙孔中，經詢問下，受處人坦承確有飲酒，並接受酒
    測結果其酒精濃度為每公升０．三九毫克，超過標準值每公升○．二五毫克，遂
    當場製單舉發等情，有本件舉發之執勤警員郭志文報告書及舉發違反道路交通管
    理事件通知單各乙紙附卷可憑，且受處分人對於前揭酒測數值並無異議，僅辯稱
    ：伊於九十年九月二十四日下午六時許將大貨車停於台北縣汐止市○○路○段三
    八一之一號白線內路旁，之後去吃飯飲酒，到了當晚十時許回到車上睡覺，因煞
    車系統風管漏氣，以致於貨車滑行至大同路三段三七一號前之道路中云云，惟查
    受處分人之車輛係停於內側車道而遭人報警處理，受處人所辯難以採信。異議人
    確有違反道路交通管理處罰條例第三十五條第一項第一款之事實，堪以認定。從
    而原處分機關據以援引上開規定，逕行裁處，於法並無不合。本件聲明異議為無
    理由，應予駁回。
三、據上論斷，應依道路交通案件處理辦法第十九條，裁定如主文。
中      華      民      國      九十    年    十二    月      二十八    日
                                    臺灣臺中地方法院交通法庭
                                        法  官    張  國  華
右正本證明與原本無異。
如不服本裁定應於送達後五日內向本院提出抗告狀。
                                        書記官
中      華      民      國      九十    年    十二    月      二十八    日


司法院資訊處製作；財團法人民間司法改革基金會備份。
